臺灣臺南地方法院刑事判決　　　　　　 96年度簡上字第368號
上　訴　人
即　被　告　丙○○
上列上訴人因誣告案件，不服本院九十六年度簡字第二一九一號
中華民國九十六年六月二十五日第一審判決（聲請案號：九十六
年度偵字第八○二○號），提起上訴，本院管轄之第二審合議庭
判決如下：
    主    文
原判決撤銷。
丙○○未指定犯人，而向該管公務員誣告犯罪，處拘役肆拾日，
如易科罰金，以新台幣壹仟元折算壹日；減為拘役貳拾日，如易
科罰金，以新台幣壹仟元折算壹日。
    事實及理由
一、本案經本院審理結果，認第一審簡易判決認定之犯罪事實並
    無不當，爰引用如附件所示之刑事簡易判決所記載之犯罪事
    實及證據。
二、核被告所為，係犯刑法第一百七十一條第一項未指定犯人誣
    告罪。茲審酌被告犯罪動機、手段、影響金融交易秩序之程
    度、犯罪後始終坦承犯行之態度等一切情狀，量處如主文所
    示之刑，並諭知易科罰金之折算標準，以資懲儆。又本件被
    告犯罪行為之時間，係在九十六年四月二十四日以前，所犯
    且於同條例第二條第一項之減刑條件，爰減刑如主文所示，
    並諭知如易科罰金之折算標準。
三、上訴意旨略以：被告所申報遺失之支票係因案外人郭敏振承
    包伊之工程，伊所交付予郭敏振的，但因郭敏振之工程沒有
    做，伊為免該支票兌現遭受損失，在情急之下才去申報遺失
    ，而支票後來係由郭敏振交付案外人甲○○，伊不認識甲○
    ○，自不可能誣告他，請求法院從輕發落等語。惟查被告自
    偵查中及本院審理時均一再就其所申報遺失之支票確係交付
    予案外人郭敏振以支付工程預付款，而非實際上已遺失，且
    係擔心該支票兌現遭受損失而申報遺失等情，供述甚詳，故
    其確有未指定犯人之誣告罪之犯行，要屬無疑，而原審亦就
    被告之犯罪動機、手段、影響金融交易秩序之程度、犯罪後
    始終坦承犯行之態度等一切情狀，詳予斟酌而為量刑，是被
    告本件上訴即屬無理由。而被告另聲請傳喚案外人郭敏振以
    明其是否遭詐騙等情，因與誣告罪之構成要件無涉，此部分
    之聲請，自屬無必要，併予駁回。
四、惟被告之犯罪行為既合於減刑條件，依法於裁判時應併減其
    宣告刑，原審未及審酌適用，此部份即屬無可維持。上訴人
    即被告以原判決量刑過重為由，指摘原判決不當，雖無理由
    ，然原判決既有上開可議之處，本院仍應予撤銷改判。
據上論斷，應依刑事訴訟法第四百五十五條之一第一項、第三項
、第三百六十九條第一項前段，刑法第一百七十一條第一項、第
四十一條第一項前段，刑法施行法第一條之一，中華民國九十六
年罪犯減刑條例第二條第一項第三款、第七條第一項、第二項，
判決如主文。
本案經檢察官乙○○到庭執行職務。
中    華    民    國    96    年    8    月     27    日
                  刑事第二庭  審判長  法  官  蘇義洲
                                      法  官  洪士傑
                                      法  官  徐文瑞
以上正本證明與原本無異。
本件不得上訴。
                                      書記官  李佩珊
中    華    民    國    96    年      8    月    27   日
附錄本案論罪科刑法條：
中華民國刑法第171條
未指定犯人，而向該管公務員誣告犯罪者，處1年以下有期徒刑
、拘役或3百元以下罰金。
未指定犯人，而偽造、變造犯罪證據，或使用偽造、變造之犯罪
證據，致開始刑事訴訟程序者，亦同。
